【裁判字號】    94,訴,793
【裁判日期】    950303
【裁判案由】    違反毒品危害防制條例
【裁判全文】
臺灣新竹地方法院刑事判決               94年度訴字第793號
公  訴  人  臺灣新竹地方法院檢察署檢察官
被      告  甲○○
                      號
上列被告因違反毒品危害防制條例案件，經檢察官提起公訴（九
十四年度毒偵字第一五六三號），本院合議庭裁定進行簡式審判
程序，判決如下：
    主  文
甲○○連續施用第一級毒品，累犯，處有期徒刑拾月，扣案第一
級毒品海洛因貳包（合計淨重壹點零貳公克，管制條碼編號：0
00000000號），沒收銷燬；分裝匙壹支、空袋貳個，均
沒收。又連續施用第二級毒品，累犯，處有期徒刑柒月，扣案安
非他命壹包（毛重零點伍公克），沒收銷燬。應執行有期徒刑壹
年肆月，扣案第一級毒品海洛因貳包（合計淨重壹點零貳公克，
管制條碼編號：000000000號）、安非他命壹包（毛重
零點伍公克），均沒收銷燬；分裝匙壹支、空袋貳個，均沒收。
    事  實
一、
  (一)甲○○其前因施用毒品案件，經依本院八十七年度毒聲字第
    三五六號、八十八年度毒聲字第七八五號裁定先後送觀察、
    勒戒後，均認無繼續施用毒品之傾向，而經臺灣新竹地法院
    檢察署檢察官分別於民國八十七年九月二十九日以八十七年
    度偵字第三五二五號、八十八年七月十三日以八十八年度偵
    緝字第二六三號不起訴處分確定。復因施用毒品案件，經依
    臺灣苗栗地方法院八十八年度毒聲字第一０一八號裁定送強
    制戒治，嗣強制戒治滿三個月，再經臺灣苗栗地方法院以八
    十九年度毒聲字第四三九號裁定停止戒治付保護管束，於八
    十九年八月十八日強制戒治期滿，嗣又因施用毒品案件，經
    依本院九十年度毒聲字第一四二五號裁定送強制戒治，於九
    十二年一月三日強制戒治執行完畢釋放。
  (二)其因施用毒品案件，先後經臺灣臺中地方法院以九十一年度
    訴字第一一九二號判決判處有期徒刑八月、本院以九十年度
    易字第八五二號判決判處有期徒刑九月確定，定應執行有期
    徒刑一年三月，於九十三年六月十九日縮刑期滿執行完畢。
  (三)詎其不知悔改，於強制戒治執行完畢釋放後之五年內，復基
    於施用第一級毒品海洛因之概括犯意，自九十四年五、六月
    間某日起至同年十二月底某日止，以每個星期一次之頻率，
    在不詳友人住處，以將海洛因毒品放在香菸內吸食之方式，
    連續非法施用第一級毒品海洛因多次，另基於施用第二級毒
    品安非他命之概括犯意，自九十四年五、六月間某日起至同
    年十二月底某日止，以每個星期一次之頻率，在不詳友人住
    處，以將安非他命毒品放在玻璃球吸食器內加熱生煙吸食之
    方式，連續非法施用第二級毒品安非他命多次，其間為警於
    九十四年八月八日晚上十一時許，在新竹縣湖口鄉和興村九
    鄰和興八六之一二號後門外查獲，並在其左褲袋之香煙盒中
    扣得之第一級毒品海洛因二包（經送鑑驗，合計淨重一點零
    二公克，管制條碼編號：000000000號）、第二級
    毒品安非他命一包（毛重零點五公克）、其所有供施打海洛
    因用之分裝匙一支及空袋二個等物。
二、案經新竹市警察第一分局報告臺灣新竹地方法院檢察署檢察
    官偵查起訴。
      理  由
一、本件被告甲○○所犯施用第一級毒品、第二級毒品之罪，均
    非死刑、無期徒刑、最輕本刑為三年以上有期徒刑之罪，或
    高等法院管轄第一審案件，被告於本院準備程序進行中，就
    被訴事實為有罪之陳述，經本院合議庭認合於刑事訴訟法第
    二百七十三條之一第一項之規定，裁定進行簡式審判程序，
    合先敘明。
二、訊據被告甲○○對於上開事實均坦承不諱，且被告為警查獲
    後所採尿液（代號Ａ－３０３），經送檢驗確呈嗎啡（海洛
    因人體代謝物）及安非他命陽性反應，有新竹市警察局辦理
    煙毒、麻醉藥品案尿液送檢人真實姓名代號對照表暨送驗登
    記簿、台灣檢驗科技股份有限公司濫用藥物檢驗報告等在卷
    為憑（見偵卷第三九頁、第八三頁），此外，並有海洛因二
    包（合計淨重一點零二公克，管制條碼編號：000000
    00號，九十年度白保管字第三六九號，扣押物品清單見偵
    卷第七九頁）、安非他命一包（毛重零點五公克，九十四年
    度安保管字第五二九號，扣押物品清單見偵卷第七八頁），
    分裝匙一支、空袋二個（九十四年度保管字第一六五六號，
    扣押物品清單見偵卷第八０頁）等物扣案足佐，以及法務部
    調查局調科壹字第一００００二六八四號鑑定通知書一份附
    卷為憑（見本院卷內）。綜上，被告自白與事實相符，堪以
    採信，本件事證明確，被告前開犯行均洵堪認定。
三、再者，被告有事實欄一(一)所載觀察勒戒、強制戒治執行完畢
    釋放之執行紀錄，為刑案資料查註紀錄表、全國施用毒品案
    件紀錄表、受觀察勒戒人毒品及前科紀錄簡列表、法務部全
    國檢察官線上查詢刑案人犯在監所最新資料報表、臺灣高等
    法院被告全國前案紀錄表等在卷可參，是被告本件係在強制
    戒治執行完畢釋放後五年內再犯施用毒品罪，所為應依法論
    罪科刑。
四、論罪科刑
  (一)核被告所為係分別犯毒品危害防制條例第十條第一項之施用
    第一級毒品罪及同條例第十條第二項之施用第二級毒品罪。
  (二)連續犯：其先後多次施用第一級毒品海洛因、第二級毒品安
    非他命之行為，均各時間緊接，所犯罪名相同，顯係各出於
    概括之犯意為之，爰均依刑法第五十六條連續犯之規定以一
    施用第一級毒品罪、施用第二級毒品罪論，並均加重其刑。
  (三)不另論罪：其持有第一級毒品海洛因及第二級毒品安非他命
    後分別進而施用，其持有毒品之低度行為，應分別為施用之
    高度行為所吸收，爰不另論其持有毒品罪。
  (四)累犯：被告有事實欄一(二)所載有徒刑執行完畢之前科，為前
    揭刑案資料查註紀錄表、法務部全國檢察官線上查詢刑案人
    犯在監所最新資料報表所載明，其於有期徒刑執行完畢五年
    內，再犯本件有期徒刑以上之二罪，均應依刑法第四十七條
    規定論以累犯，並各遞加重其刑。
  (五)數罪併罰：被告所犯上開二罪，罪名不同，犯意各別，應予
    分論併罰。
  (六)量刑：爰審酌被告已因施用毒品執行觀察勒戒、強制戒治，
    並經判刑執行，卻不知悔改，仍未能痛下決心拒用毒品，顯
    然自制力薄弱，查獲次數為一次，施用毒品期間約為五、六
    個月，惟念其所為係戕害自身身心健康，犯罪手段、情節及
    所生危害均尚非重大，參以其犯罪後坦承犯行等一切情狀，
    分別量處如主文所示之刑，並定應執行刑，以資懲儆。
五、扣案物沒收銷燬部分：
  (一)扣案海洛因二包、安非他命一包，分別為管制之第一級、第
    二級毒品，均應依毒品危害防制條例第十八條第一項前段沒
    收銷燬。
  (二)扣案分裝匙一支、空袋二個，被告坦承均為其所有及為供施
    用海洛因毒品所用之物（見本院九十五年二月十六日簡式審
    判筆錄第四頁），均應依刑法第三十八條第一項第二款諭知
    沒收。
六、被告自九十四年八月九日以後至九十四年十二月底止連續施
    用海洛因、安非他命毒品犯行部分，雖初未經檢察官提起公
    訴，惟與起訴施用第一、二級毒品部分，分別有連續犯之裁
    判上一罪關係，業經檢察官於本院準備程序及簡式審判程序
    時以言詞擴張此部分之犯罪事實，本院自應併予審理，附此
    敘明。
七、據上論斷，應依刑事訴訟法第二百七十三條之一第一項、第
    二百九十九條第一項前段，毒品危害防制條例第十條第一項
    、第二項、第十八條第一項前段，刑法第十一條前段、第五
    十六條、第四十七條、第三十八條第一項第二款、第五十一
    條第五款，判決如主文。
本案經檢察官黃逸帆到庭執行職務。
中    華    民    國    95    年    3     月    3     日
                  刑事第三庭法  官  黃美盈
如不服本判決，應於判決送達後十日內向本院提出上訴狀（應附
繕本），上訴於臺灣高等法院。
以上正本證明與原本無異。
中    華    民    國    95    年    3     月    7     日
                            書記官  吳尚文
附錄本案論罪科刑法條：
毒品危害防制條例第十條：
施用第一級毒品者，處六月以上五年以下有期徒刑。
施用第二級毒品者，處三年以下有期徒刑。


司法院資訊處製作；財團法人民間司法改革基金會備份。
